臺灣桃園地方法院刑事裁定　　　　　　　94年度聲字第1616號
聲　明　人　乙○○
代　理　人　陳河泉律師
　　　　　　徐建弘律師
上列聲明人聲明異議案件，本院裁定如下：
    主  文
異議駁回。
    理  由
一、異議意旨略以：聲明人乙○○犯如附表所示各罪（罪名、判
    決日期、確定日期、刑期，均詳如附表所示），先因如附表
    編號1 、2 所示之罪入監執行，於民國93年2 月4 日假釋出
    獄，又因附表編號3 所示之罪經通緝到案，而於93年7 月31
    日再次入監。93年11月5 日，檢察官原告知聲明人刑期已滿
    ，忽又通知如附表編號4 所示之罪不能易科罰金，應執行至
    94年2 月28日，是聲明人乃服刑至94年3 月1 日始出獄。聲
    明人原期能從此展開新生活，竟又於94年6 月21日接獲臺灣
    桃園地方法院檢察署之傳票（94年度執更字第48號），通知
    應執行有期徒刑5 年2 月，然聲明人已就全部刑期執行完畢
    出監，檢察官此一執行自有不當。為此聲明異議，請求撤銷
    檢察官不當之執行。
二、按受刑人或其法定代理人或配偶，以檢察官執行之指揮為不
    當者，得向諭知該裁判之法院聲明異議，刑事訴訟法第484
    條固有明文，惟此乃對於檢察官「執行之指揮」認為不當之
    救濟方法，即須有檢察官之執行指揮為前提，若不具此前提
    ，自不得聲明異議。
三、經查：
（一）本件聲明人聲明異議之客體，乃臺灣桃園地方法院檢察署
      94年6 月16日所發之執行傳票，業經聲明人於其聲明異議
      狀記載明確。然「執行裁判由為裁判法院之檢察官指揮之
      」、「指揮執行，應以指揮書附具裁判書或筆錄之繕本或
      節本為之」，刑事訴訟法第457 條第1 項前段、第458 條
      前段分別定有明文。是檢察官指揮刑罰之執行，自應依上
      述之方式為之。觀之該執行傳票內容，係臺灣桃園地方法
      院檢察署通知聲明人應於94年7 月5 日向該署執行科報到
      之通知，其上雖有案號（94年執更字第48號竊盜案件）、
      刑度之記載，惟此目的僅係為使受通知人可知悉通知之事
      由，並非就如何執行刑罰予以記載，自非檢察官為指揮執
      行而製發之指揮書。又經本院向臺灣桃園地方法院檢察署
      查詢及調取上開執行卷宗核閱結果，該署執行檢察官確實
      尚未依上述刑事訴訟法之相關規定，以指揮書附具裁判書
      或筆錄之繕本或節本指揮執行，有臺灣桃園地方法院檢察
      署94年8 月26日甲○惟丁94執更48字第011543號函附意見
      （詳如後述）及上開執行卷宗卷證資料可資證明。另聲明
      人迄未入監為相關執行，亦有臺灣高等法院前案紀錄表可
      以佐憑。則檢察官尚未為執行之指揮，而僅有通知之先行
      程序甚明。從而，聲明人對上述之通知聲明異議，程序上
      即與法未合。
（二）況臺灣桃園地方法院檢察署就聲明人上述疑義回覆略以：
      聲明人執行如附表編號1 、2 所示之罪（定應執行刑為有
      期徒刑3 年7 月），於93年2 月4 日假釋出監，如附表編
      號3 所示之罪，則於93年5 月17日經法院移送該署執行，
      因聲明人傳拘未到，而於93年7 月31日通緝到案入監執行
      （與附表編號1 、2 所示之罪定應執行刑為有期徒刑5 年
      2 月）。惟因承辦書記官疏失，誤以為如附表編號1 、2
      所示之罪均已執行完畢，致殘刑計算有誤，且前開假釋是
      否合於法律規定亦有疑義，該署乃於93年11月5 日換發指
      揮書，並函請獄方重新核算聲明人是否合於假釋規定，另
      於指揮書註明「待前案假釋註銷後，再執行本案剩餘刑期
      」。嗣經重新核算聲明人之假釋要件，因刑期由3 年7 月
      增為5 年2 月，不符刑法第77條規定，乃由獄方報請法務
      部於93年12月27日以法矯字第0930051412號函註銷前開假
      釋，該署始分94年度執更字第48號執行案號。聲明人誤以
      為如附表1 、2 、3 所示之罪合併應執行刑即有期徒刑5
      年2 月均已執行完畢，甚至認為地檢署要重新執行5 年2
      月刑期，均屬誤會，本件如發執行指揮書，僅係執行殘餘
      刑期等語，有該署94年8 月26日甲○惟丁94執更48字第01
      1543號函附意見在卷可稽，是聲明人之疑慮，僅是因檢察
      官尚未核發執行指揮書載明確切刑期所生之誤解。
四、綜上，聲明人聲明異議於法不合，應予駁回。至聲明人於收
    到臺灣桃園地方法院檢察署上開函文後，另具狀提及法務部
    註銷其假釋為不合法云云，因此非屬檢察官執行指揮之事務
    ，尚非本件聲明異議所得審究，併此敘明。
五、依刑事訴訟法第486 條，裁定如主文。
中　　華　　民　　國　　94　　年　　12　　月　　30　　日
                  刑事第十庭    法　官　許炎灶
如不服本裁定，應於送達後5 日內，向本院提出抗告狀。
                                書記官  文巧雲
中    華     民   國    95     年   1     月     6    日
附表：
┌─┬───┬─────┬─────┬─────┬─────┐
│編│罪  名│刑      刑│ 犯罪日期 │最後事實審│判決日期、│
│號│      │          │          │法院、案號│確定日期  │
├─┼───┼─────┼─────┼─────┼─────┤
│1 │竊盜  │有期徒刑3 │88年5 月11│臺灣高等法│90年10月5 │
│  │      │年        │日至88年6 │院90年度上│日判決、90│
│  │      │          │月18日    │訴字第2505│年10月5 日│
│  │      │          │          │號        │確定      │
├─┼───┼─────┼─────┼─────┼─────┤
│2 │毒品危│有期徒刑9 │88年7 月初│臺灣高等法│90年10月5 │
│  │害防制│月        │至88年7 月│院90年度上│日判決、90│
│  │條例  │          │18 日     │訴字第2505│年12月27日│
│  │      │          │          │號        │確定（最高│
│  │      │          │          │          │法院上訴駁│
│  │      │          │          │          │回）      │
├─┼───┼─────┼─────┼─────┼─────┤
│3 │誣告罪│有期徒刑1 │86年7 月12│臺灣桃園地│92年9 月15│
│  │      │年6 月    │日。      │方法院87年│日判決、92│
│  │      │          │          │度訴字第30│年11月6 日│
│  │      │          │          │0 號      │確定      │
├─┼───┼─────┼─────┼─────┼─────┤
│4 │竊佔罪│有期徒刑5 │86年9 月9 │臺灣桃園地│93年5 月19│
│  │      │月        │日。      │方法院93年│日判決、93│
│  │      │          │          │度桃簡字第│年8 月6 日│
│  │      │          │          │541 號    │確定      │
├─┴───┴─────┴─────┴─────┴─────┤
│備註：                                                    │
│一、如附表編號1 、2 所示之罪，經臺灣高等法院以91年度聲字第│
│    455 號裁定，定應執行刑為有期徒刑3 年7 月。            │
│二、如附表編號1 、2 、3 所示之罪，另經本院以93年度聲字第74│
│    9 號裁定，定應執行刑為有期徒刑5 年2 月。              │
└─────────────────────────────┘
